臺灣雲林地方法院刑事判決　　　　　　　　　　　　　九十三年度訴字第一八四號
　　公　訴　人　臺灣雲林地方法院檢察署檢察官
　　被　　　告　乙○○
右列被告因違反毒品危害防制條例案件，經檢察官提起公訴（九十三年度毒偵字第二
四六號），被告就被訴事實為有罪之陳述，本院聽取當事人之意見後，裁定依簡式審
判程序審理，茲判決如左：
    主  文
乙○○施用第一級毒品，累犯，處有期徒刑柒月。又施用第二級毒品，累犯，處有期
徒刑肆月。應執行有期徒刑玖月。
    事  實
一、乙○○前於民國八十五年間因違反麻醉藥品管理條例案件，經本院於八十五年六
    月二十一日以八十五年度訴字第一五四號判處有期徒刑五年二月，並於八十五年
    七月三十日確定，又因違反麻醉藥品管理條例案件，經本院於八十五年十二月二
    十四日以八十五年度易字第七八九號判處有期徒刑六月，並於八十六年一月十四
    日確定，嗣定應執行刑有期徒刑五年六月，而於八十八年二月十二日縮短刑期假
    釋出監，於九十年十月八日保護管束期滿而執行完畢。又因施用第二級毒品案件
    ，經本院以九十年度毒聲字第九六五號送觀察勒戒後，認有繼續施用毒品之傾向
    ，再以九十年度毒聲字第一０七三號令入戒治處所施以強制戒治，嗣於九十二年
    十月三日經台灣雲林地方法院檢察署以九十二年度戒毒偵字第五七號為不起訴處
    分確定。詎仍不知悔改，於九十三年一月六日下午四時許，在其停放於雲林縣斗
    南鎮○道路之車上，施用第一級毒品海洛因及第二級毒品安非他命。嗣於九十三
    年一月九日因竊盜案件至台灣雲林看守所執行羈押，並於同日晚間十一時五十分
    採集尿液送驗結果，呈嗎啡及安非他命陽性反應而查獲。
二、案經雲林縣台灣看守所函送臺灣雲林地方法院檢察署檢察官偵查起訴。
    理  由
一、本件被告所犯為死刑、無期徒刑、最輕本刑三年以上有期徒刑及高等法院管轄第
    一審案件以外之罪，並經被告於準備程序進行中，就前揭被訴事實為有罪之陳述
    ，經法官告知簡式審判程序之旨，並聽取公訴人、被告及辯護人之意見後，合議
    庭認為適宜，依刑事訴訟法第二百七十三條之一第一項之規定，裁定進行簡式審
    判程序，合先敘明。
二、右揭犯罪事實，迭據被告於本院審理中坦承不諱，而被告於九十三年一月九日採
    集之尿液送驗結果，確呈嗎啡及安非他命陽性反應，此有檢體採收紀錄表、詮昕
    科技股份有限公司九十三年一月二十日編號00000000號濫用尿液檢驗報
    告各一份附卷可佐，堪認被告前揭施用第一級毒品海洛因及第二級毒品安非他命
    之自白與事實相符。又被告乙○○前因施用毒品案件，經本院以九十年度毒聲字
    第九六五號送觀察勒戒後，認有繼續施用毒品之傾向，再以九十年度毒聲字第一
    ０七三號令入戒治處所施以強制戒治，嗣於九十二年十月三日經台灣雲林地方法
    院檢察署以九十二年度戒毒偵字第五七號為不起訴處分確定，此有台灣高等法院
    被告全國前案紀錄表、台灣雲林地方法院檢察署刑案資料查註紀錄表各一份在卷
    可佐，其於五年以內再犯毒品危害防制條例第十條第一項之罪，事證明確，被告
    施用第一、二級毒品之犯行，堪予認定。
三、核被告所為，係犯毒品危害防制條例第十條第一項及第二項之罪。其持有毒品之
    低度行為，均應為施用毒品之高度行為所吸收，不另論罪。被告所犯施用第一級
    毒品及施用第二級毒品罪，犯意各別，罪名不同，應分論併罰之。被告前於八十
    五年間因違反麻醉藥品管理條例案件，經本院於八十五年六月二十一日以八十五
    年度訴字第一五四號判處有期徒刑五年二月，並於八十五年七月三十日確定，又
    因違反麻醉藥品管理條例案件，經本院於八十五年十二月二十四日以八十五年度
    易字第七八九號判處有期徒刑六月，並於八十六年一月十四日確定，嗣定應執行
    刑有期徒刑五年六月，而於八十八年二月十二日縮短刑期假釋出監，於九十年十
    月八日保護管束期滿而執行完畢，此有台灣高等法院被告全國前案紀錄表在卷可
    佐，其於五年以內再犯本件有期徒刑以上之罪，為累犯，依刑法第四十七條規定
    加重其刑。爰審酌被告屢因施用毒品，經勒戒、觀察及戒治程序，由檢察官為不
    起訴處分後，仍未能戒絕毒品，再犯相同之罪，足見其戒毒意志不堅，惟念其施
    用毒品乃自戕一己之身體健康，尚未害及他人，且其犯後坦承犯行，態度良好，
    頗具悔意，其家中尚有父母及一名小孩待其扶養等一切情狀，分別量處如主文所
    示之刑。又毒品危害防制條例於九十二年七月九日修正經總統公布並自公布後六
    個月施行，亦即自九十三年一月九日起施行，而毒品危害防制條例第十條之規定
    並未修正，自無庸比較新舊法而適用現行法，附此敘明。
據上論斷，應依刑事訴訟法第二百七十三條之一第一項、第二百九十九條第一項前段
，毒品危害防制條例第十條第一項、第二項，刑法第十一條前段、第四十七條、第五
十一條第五款，判決如主文。
本案經檢察官甲○○到庭執行職務。
中      華      民      國      九十三      年      五      月    七    日
                                        臺灣雲林地方法院刑事第四庭
                                            法  官  吳錦佳
右正本證明與原本無異。
如不服本判決，應於判決送達後十日內向本院提出上訴狀( 應附繕本 )。
                                            書記官  林珮儒
中      華      民      國      九十三      年      五      月    七    日
附錄本案論罪科刑法條全文
毒品危害防制條例第十條
施用第一級毒品者，處六月以上五年以下有期徒刑。
施用第二級毒品者，處三年以下有期徒刑。
